# 软件企业增值税即征即退

提问人：审计狮 时间：2018-05-04 15:37:41
1 、软件企业增值税即征即退是否需要计提？是否有相关法律法规？ 2 、软件企业增值税即征即退是否要计算应纳税收入？ 3 、是否有相关IPO上市公司是按照计提即征即退去做的？

回答人：chenyiwei
一般按收付实现制确认，不做计提处理，除非在资产负债表日之前已获得主管税务机关对退税金额的正式确认文件（批复）并在报告日前实际收到该退税款。
根据《关于进一步鼓励软件产业和集成电路产业发展企业所得税政策的通知》（财税[2012]27号）第五条规定，符合条件的软件企业按照《财政部国家税务总局关于软件产品增值税政策的通知》（财税（ 2011 ） 100 号）规定取得的即征即退增值税款，由企业专项用于软件产品研发和扩大再生产并单独进行核算，可以作为不征税收入，在计算应纳税所得额时从收入总额中减除。